【裁判字號】    97,審訴,2115
【裁判日期】    970926
【裁判案由】    毒品危害防制條例
【裁判全文】
臺灣桃園地方法院刑事判決            97年度審訴字第2115號
公  訴  人  臺灣桃園地方法院檢察署檢察官
被      告  乙○○
                    （現另案在臺灣宜蘭監獄執行中）
上列被告因違反毒品危害防制條例案件，經檢察官提起公訴（97
年度毒偵字第2222號），嗣於本院準備程序進行中，被告就被訴
事實為有罪之陳述，經本院告知簡式審判程序意旨，並聽取公訴
人、被告之意見後，本院合議庭裁定改由受命法官獨任依簡式審
判程序審理，並判決如下：
    主  文
乙○○施用第一級毒品，處有期徒刑拾壹月；又施用第二級毒品
，處有期徒刑玖月。應執行有期徒刑壹年肆月。
    事  實
一、乙○○前於民國89年間因施用毒品案件，經本院以90年度毒
    聲字第336 號裁定送觀察、勒戒，因無繼續施用毒品傾向，
    於90年7 月5 日執行完畢釋放出所，並經臺灣桃園地方法院
    檢察署檢察官以90年度毒偵緝字第319 號為不起訴處分確定
    ；又於92年間因施用毒品案件，經本院以92年毒聲字第1229
    號裁定送觀察、勒戒，因有繼續施用毒品之傾向，且經本院
    以92年毒聲字第2876號裁定令入戒治處所施以強制戒治，嗣
    因毒品危害防制條例修正而於93年1 月9 日報結出所，其所
    涉犯施用第一、二級毒品案件，並經本院以92年度訴字第16
    64號判決判處有期徒刑8 月、6 月，應執行有期徒刑1 年確
    定；又於94年間因施用第一、二級毒品案件，經本院以94年
    訴字第2299號判決判處有期徒刑10月、8 月，定應執行有期
    徒刑1 年3 月，經提起上訴後，業經臺灣高等法院以95年度
    上訴字第689 號及最高法院以95年度台上字第3752號判決均
    駁回上訴，於95年7 月13日確定，上開數罪接續執行，於96
    年4 月23日假釋付保護管束出監，惟假釋付保護管束期間違
    反保護管束規定，經撤銷假釋後，尚應執行有期徒刑5 月25
    日，且經本院以97年度聲減字第318 號裁定減刑，因減刑後
    縮短刑期於97年3 月18日期滿執行完畢（不構成累犯）。仍
    不知悔改，竟基於施用第一級毒品海洛因及第二級毒品甲基
    安非他命之犯意，於96年12月18日凌晨3 時30分許，在桃園
    縣八德市○○○路158 號，分別以抽香煙之方式施用第一級
    毒品海洛因及以玻璃球吸食器之方式施用第二級毒品甲基安
    非他命各1 次。嗣因乙○○於同日凌晨4 時30分許，在桃園
    縣八德市○○路1216號八德分局協助調查時，為警徵得其同
    意後採集尿液經送檢驗後，始悉上情。
二、案經桃園縣政府警察局八德分局移請台灣桃園地方法院檢察
    署檢察官偵查起訴。
    理  由
一、本案被告乙○○所犯之罪，並非法定刑為死刑、無期徒刑或
    最輕本刑3 年以上有期徒刑之罪，亦非高等法院管轄第一審
    之案件，而被告於準備程序中就被訴事實已為有罪之陳述，
    經本院告知簡式審判程序之旨，並聽取被告與公訴人之意見
    後，本院合議庭乃依刑事訴訟法第273 條之1 第1 項規定，
    裁定由受命法官獨任進行簡式審判程序，合先敘明。
二、上揭事實，訊據被告乙○○於本院審理時坦承不諱，而為警
    查獲被告後所採集之尿液檢體，經送請台灣檢驗科技股份有
    限公司以酵素免疫分析法初步檢驗，再佐以氣相層析質譜儀
    分析法確認檢驗結果確呈甲基安非他命陽性及鴉片類嗎啡陽
    性反應，此有勘驗採證同意書、桃園縣政府警察局八德分局
    被採尿人尿液暨毒品真實姓名與編號對照表、台灣檢驗科技
    股份有限公司濫用藥物檢驗報告各1 份附卷可稽，足見被告
    上開自白確與事實相符，應堪採信。又按毒品危害防制條例
    於92年7 月9 日修正公布，自93年1 月9 日施行，而依修正
    後之規定，僅限於「初犯」及「5 年後再犯」2 種情形，始
    應先經觀察、勒戒或強制戒治程序。倘被告於5 年內已再犯
    ，經依法追訴處罰，縱其第3 次（或第3 次以上）再度施用
    毒品之時間，在初犯經觀察、勒戒或強制戒治執行完畢釋放
    5 年以後，已不合於「5 年後再犯」之規定，且因已於「5
    年內再犯」，顯見其再犯率甚高，原實施觀察、勒戒或強制
    戒治，已無法收其實效，即應依該條例第10條處罰；又所謂
    5 年戒斷期間之計算，係指相鄰之前後2 次施用毒品時間之
    間隔而言，非可飛躍自初次起算其5 年期間（最高法院95年
    度第7 次刑事庭會議決議、最高法院95年台非字第65號判決
    參照）。經查，本件被告於前案觀察、勒戒執行完畢（即90
    年7 月5 日）後5 年內，即於92年間因施用第一、二級毒品
    案件，並經本院以92年度訴字第1664號判決判處有期徒刑8
    月、6 月，定應執行刑1 年確定；94年間因施用第一、二級
    毒品案件，經本院以94年訴字第2299號判處有期徒刑10月、
    8 月，定應執行刑1 年3 月，經提起上訴後，業經臺灣高等
    法院以95年上訴字第689 號及95年7 月13日經最高法院以95
    年度台上字第3752號駁回上訴確定，有臺灣高等法院被告前
    案紀錄表在卷足憑，是本件被告施用毒品犯行雖已在前案觀
    察、勒戒執行完畢5 年後，惟其已於5 年內再犯，依上開說
    明，仍應追訴處罰。綜上，本件事證明確，被告犯行堪以認
    定，應依法論科。
三、核被告所為，係犯毒品危害防制條例第10條第1 項之施用第
    一級毒品罪及同條第2 項之施用第二級毒品罪。被告於施用
    第一、二級毒品前、後持有第一、二級毒品之低度行為，應
    被其施用之高度行為所吸收，均不另論罪。被告所犯上開施
    用第一、二級毒品之二罪，犯意各別，構成要件互異，應分
    別論罪，併合處罰。爰審酌被告前已有施用毒品前科，於本
    件復另行施用第一、二級毒品，顯見其意志不堅，缺乏勒戒
    動機，其施用毒品足以導致精神障礙、性格異常，甚至造成
    生命危險，戕害一己之身體健康，惟念其犯後尚能坦承犯行
    、態度尚可等一切情狀，就所犯施用第一、二級毒品罪，各
    量處如主文所示之刑，並定應執行刑。
據上論斷，應依刑事訴訟法第273 條之1 第1 項、第299 條第1
項前段，毒品危害防制條例第10條第1 項、第2 項，刑法第11條
、第51條第5 款，判決如主文。
本案經檢察官甲○○到庭執行職務。
中    華    民    國    97    年    9     月    26    日
                    刑事庭  法  官  鍾雅蘭
以上正本證明與原本無異。
如不服本判決，應於判決送達後10日內向本院提出上訴狀（應附
繕本），其未敘述上訴理由者，應於上訴期間屆滿後20日內補提
理由書狀於本院，上訴於臺灣高等法院。
                            書記官  楊郁馨
中    華    民    國    97    年    9     月    30    日
附錄本案論罪科刑法條：
毒品危害防制條例第10條規定：
施用第一級毒品者，處6 月以上5 年以下有期徒刑。
施用第二級毒品者，處3 年以下有期徒刑。


司法院資訊處製作；財團法人民間司法改革基金會備份。
